Inventaris van het archief van de Centrale Directie Organisatie en Automatisering en diens taakvoorgangers van het ministerie van Onderwijs en Wetenschappen, 1950-1992
Nationaal Archief, Den Haag
- Stukken betreffende afzonderlijke onderwerpen, 2.
  - Taken, 2.2.
    - Personeel, 2.2.2.
      - Het onderzoeken van de structuur en de verantwoordelijkheidsverdeling binnen het Directoraat-generaal Wetenschapsbeleid (DGWB) om te komen tot een formatievoorstel dat geimplementeerd zal worden na het overdragen van taken aan het ministerie van Economische Zaken, 1979-1983; 120; 1 omslag
      - Stukken betreffende de structuur van het Georganiseerd Overleg met de Dienstcommissie in Ambtenarenzaken, 1982-1983; 121; 1 omslag
        5.072-0138-01 Vakminister
      - Stukken betreffende het doen van onderzoek naar de structuur van de organisatie en de daarmee samenhangende omvang van de formatie van de Hoofddirectie Wetenschapsbeleid (DGWB) opdat deze haar taken verantwoord kan vervullen, 1982-1984; 122; 1 omslag
      - Het adviseren van de Secretaris-generaal bij de voorbereiding van het instellen van de Dienstcommissies Nieuwe Stijl, 1982-1984; 123-124; 1 pak en 1 omslag
        5.072-0141-01 Vakminister
        - Map I 1982 januari-augustus, 123; 1 pak
        - Map II 1982 augustus-1984 oktober, 124
      - Stukken betreffende het adviseren inzake het Project Organisatie- en Personeelsplan (POP) betreffende de 2% personeelsbezuinigingsmaatregel, 1983; 125-127; 2 omslagen en 1 pak
        - Ingekomen en minuten van uitgaande stukken 1983 juni-oktober, 125
        - Map I 1983 februari-augustus, 126; 1 pak
        - Map II 1983 augustus, 127
    - Financiën, 2.2.3.
      - Stukken betreffende de bemoeienis van de Afdeling met de voorbereiding en de parlementaire behandeling van de begroting van het ministerie, 1966-1989; 128-141; 9 omslagen en 5 pakken
        Met hiaten.
        5.015-0005-02 Vakminister
        - Begroting 1968 1966-1967, 128
        - Begroting 1969 1968, 129
        - Begroting 1970 1968-1970, 130
        - Begroting 1971 1970-1971, 131
        - Begroting 1976 1974-1975, 132
        - Begroting 1977 1976-1977, 133
        - Begroting 1978 1977-1978, 134; 1 pak
        - Begroting 1982 Algemeen 1981, 135
        - Begroting 1982 A - FEZ 1982, 136; 1 pak
        - Begroting 1982 FVP - W 1982, 137; 1 pak
        - Begroting 1983 I 1982-1983, 138
          Betreft voornamelijk aanschaf van computers voor verschillende dienstonderdelen
        - Begroting 1983 II 1982-1984, 139; 1 pak
        - Begroting 1985 1984-1985, 140; 1 pak
        - Begrotingen 1986 en 1988 1986-1989, 141
      - Stukken betreffende een organisatie-onderzoek bij het ministerie door het Raadgevend Efficiency Bureau Bosboom en Hegener N.V. en inzake organisatorische aangelegenheden bij verschillende onderdelen van het ministerie, 1967-1968; 142; 1 omslag
        5.143-0033-01 Vakminister
      - Kamervragen inzake de onderwijsbegroting van het jaar 1983, 143; 1 omslag
        5.143-0005-01 Minister-president / minister van Algemene Zaken
      - Stukken betreffende de beantwoording door de Directie van Kamervragen inzake de stijging van de automatiseringskostenbegroting naar aanleiding van de behandeling van het 1e wetsontwerp tot wijziging van de begroting 1985 van het ministerie, 1987; 144; 1 omslag
        5.015-0518-02 Vakminister
    - Informatievoorziening, 2.2.4.
      - "Gegevens ter beoordeling van de mogelijkheid tot invoering van steekproefsgewijze controle van de aanvragen om Rijksvergoeding van het Lager Onderwijs", rapport met nummer 212, opgesteld door de onderafdeling Organisatie en Efficiency (OenE), 1958; 145; 1 stuk
        5.092-0003-01 Vakminister
      - Stukken betreffende het samenstellen van de "Regeling registratie CASO-project" in verband met de bescherming van de persoonlijke levenssfeer bij geautomatiseerde systemen waarin persoonsgegevens zijn opgenomen, in samenwerking met onder andere de Centrale Commissie Automatisering Onderwijsinformatie (CCAO), 1972-1978; 146; 1 omslag
        CASO= Commissie Automatisering Salarisadministratie Onderwijs. CCAO= Centrale Commissie Automatisering Overheidsinformatie.
      - Het verbeteren van het personeelsbeleidingsformatiesysteem ten behoeve van het onderwijs door de Centrale Commissie Automatisering Onderwijsinformatie (CCAO), 1974-1976; 147; 1 omslag
      - Stukken betreffende de registratie van commissies binnen het ministerie, 1976-1977; 148; 1 omslag
      - Verslagen van de vergaderingen van de Centrale Commissie Automatisering Onderwijsinformatie (CCAO)/Gegevensbank (GEBA) en CCAO/Informatieobjecten (INBO), met bijlagen, 1976-1977; 149; 1 pak
      - Agenda's en notulen van de vergaderingen van de Projectgroep Automatisering Informatiesysteem Huisvesting Scholen Voortgezet Onderwijs, met bijlagen inzake het ontwerp van het informatiesysteem, 1977-1981; 150; 1 pak
      - Stukken betreffende de samenstelling van z.g. "Informatie-atlas" in opdracht van de Centrale Commissie Automatisering Onderwijs Informatie (CCAOI) ten behoeve van een op te stellen ontwikkelingsplan voor de onderwijs-informatievoorziening, 1978-1983; 151-154; 2 omslagen en 2 pakken
        5.092-0023-01 Vakminister
        - Stukken betreffende het vaststellen van de opdracht aan een extern onderzoeksbureau, map I 1978-1979, 151; 1 pak
        - Stukken betreffende het vaststellen van de opdracht aan een extern onderzoeksbureau, map II 1980, 152
        - "Evaluatie-nota ter afronding van de 2e fase van het project "Informatie-atlas", rapport opgesteld door Twijnstra Gudde NV 1981, 153
        - "Informatie-atlas", overzicht van de informatievoorziening in het onderwijs, samengesteld door Twijnstra Gudde N.V., deel I t/m IV met toelichting en begeleidende rapportage 1982-1983, 154; 1 pak
      - Ingekomen stukken en minuten van uitgaande stukken van de Centrale Stuurgroep Departementale Informatievoorziening (CSDI), 1979-1983; 155; 1 omslag
      - Agenda's en notulen van de vergaderingen van de Centrale Stuurgroep Departementale Informatievoorziening (CSDI), met bijlagen, 1979-1985; 156-166; 9 pakken en 1 omslag
        - CSDI 79.011 - CSDI 79.027 1979, 156; 1 omslag
        - CSDI 80.001 - CSDI 80.116 1980, 157
        - 1981, 158; 1 pak
        - CSDI 82.001 - CSDI 82.243 1982 januari-augustus, 159
        - CSDI 82.244 - CSDI 82.293 1982 september-december, 160
        - CSDI 83.001 - CSDI 83.043 1983, 161
        - CSDI 83.044 - CSDI 83.090 1983, 162
        - CSDI 83.091 - CSDI 83.124 1983, 163
        - CSDI 84.001 - CSDI 84.041 1984 januari-februari, 164
        - CSDI 84.044 - CSDI 84.107 1984 april-september, 165
        - CSDI 85.031 - CSDI 85.176 1985 maart-december, 166
      - Stukken betreffende het regelen van de registratie van gegevens van kroondocenten, alsmede het inrichten, het beheren en gebruiken van het registratiesysteem Kroondocenten (OKR), 1980-1981; 167; 1 omslag
        5.092-0006-01 Vakminister
      - Rapport en nota's van de Stuurgroep Viditel betreffende de informatie-uitvoering van het ministerie, 1980-1982; 168; 1 omslag
      - "Voorstel tot het vormgeven aan een periodieke reeks onderzoeks- en adviesprojecten" nota, met bijlage, 1981; 169; 1 omslag
        5.092-0041-01 Vakminister
      - Ingekomen en minuten van uitgaande stukken betreffende het aantrekken van externe adviesbureaus voor onderzoek naar de (digitale) informatievoorziening van het ministerie, met bijlagen, 1981-1983; 170; 1 pak
      - "Vergelijkend onderzoek werkmethodieken van Werkmethodiek Ontwikkeling Informatie Systeem (WOIS) en System Development Methodology (SDM)", rapport opgesteld door een Stuur- en een Projectgroep samengesteld uit medewerkers van Organisatie en Automatisering en van het Rijks Computercentrum, 1982; 171; 1 stuk
        5.092-0035-01 Vakminister
      - Agenda's en notulen van de vergaderingen van de Centrale Stuurgroep Departementale Informatievoorziening Hoger Onderwijs (CSDI/HW), met bijlagen, 1982-1983; 172-174; 2 pakken en 1 omslag
        - 1982, 172; 1 omslag
        - 1983 april-juni, 173
        - 1983 juni-oktober, 174
      - Het opstellen van een voorlopige planning ten behoeve van het Project Automatisering Huisvestingsinformatie als onderdeel van het Bouwzaken Informatie Systeem (BIS), 1983; 175; 1 omslag
      - "Rapport vooronderzoek automatisering Staat van Lessenverdeling (SVL)" opgesteld in opdracht van de Centrale Stuurgroep Departementale Informatievoorziening / Voortgezet Onderwijs (CSDI/VO), met stukken betreffende het rapport, 1983-1984; 176; 1 omslag
      - Rapporten en nota's betreffende het informatiebeleid van het ministerie, 1985-1988; 177-179; 3 omslagen
        - "Informatieplanning bij OenW. Een leidraad", opgesteld door de Centrale Directie OenA 1985, 177
        - "Besturing Informatievoorziening Onderwijs en Wetenschappen. Visie 1985-1990" 1985, 178
        - "Evaluatie Departementaal Informatiebeleid 1985-1987", samengesteld door de Projectgroep Informatieplan O en W 1988, 179
      - Agenda's, notulen en besluitenlijsten van de vergaderingen van de Centrale Adviesgroep Informatievoorziening (CAI), met bijlagen, 1985-1987; 180-181; 2 pakken
        - 1985-1986, 180
        - 1987, 181
      - Uitgaande stukken betreffende de "Beleidsnota Informatievoorziening Onderwijs en Wetenschappen" met bijlage, 1985-1986; 182; 1 omslag
      - Ingekomen stukken bij de directeur van Organisatie en Automatisering betreffende en van het informatie-coördinatieoverleg, met bijlagen, 1986; 183; 1 omslag
    - Automatisering, 2.2.5.
      - Stukken van de Contactgroep, later Commissie, Automatisering Salarisadministratie Onderwijs (CASO), 1961-1974; 184-187; 4 pakken
        In 1967 werd de Contactgroep Automatisering Salarisadministratie Onderwijs omgezet in een Commissie. In 1977 werden de CASO en de Technische Adviescommissie Salarisadministratie Onderwijs (TASO) opgeheven en werden hun taken overgenomen door de Centrale Commissie Automatisering Onderwijsinformatie (CCAO) die daartoe een aparte commissie instelde, de CCAO/CASO. Zie inv.nrs. VB 230-234
        - Notulen met bijlagen 1961-1966, 184
        - Ingekomen en minuten van uitgaande stukken 1967, 185
        - Ingekomen en minuten van uitgaande stukken 1968-1969, 186
        - Notulen met bijlagen 1972-1974, 187
      - "De automatisering van de Personeels en Salarisadministratie van Rijksleraren", nummer 478, verslag opgesteld door het hoofd van OenE, 1962; 188; 1 stuk
      - Notulen van vergaderingen van de Technische Commissie Automatisering Salarisadministratie Onderwijs (TASO) en haar werkgroepen, met bijlagen, 1968-1975; 189-197; 5 omslagen en 4 pakken
        De werkgroep WU hield zich bezig met de automatisering van gegevens van wachtgelden en uitkeringen, de werkgroep K met korttijdelijken in het KBO, de werkgroepen L, N en R hielden zich vooral bezig met technische aspecten van het automatiseringsysteem.
        - TASO 1968-1969, 189; 1 pak
        - TASO-WU, TASO-N 1968-1973, 190; 1 pak
        - TASO WU, TASO-K, TASO-L 1969, 191
        - TASO, TASO-K, TASO-WU, TASO-L 1969-1970, 192
        - TASO, TASO-K, TASO-N, TASO-R 1971-1972, 193; 1 pak
        - TASO 1972-1973, 194; 1 pak
        - TASO, TASO-N, TASO-R 1973, 195
        - TASO, TASO-N, TASO-R 1974, 196
        - TASO 1974-1975, 197
      - Stukken van en betreffende de Coördinatie Commissie Automatisering (CCA), 1969-1974; 198-201; 4 omslagen
        - Voorstel tot het instellen van de commissie 1969, 198
        - Het instellen van de commissie 1970, 199
        - Ingekomen en minuten van uitgaande stukken 1970-1973, 200
        - Agenda's en notulen met bijlagen 1970-1974, 201
      - Stukken betreffende de automatisering van de Financiële Schooladministratie (AFSA), 1971; 202
      - Notulen van de 9e - 14e vergadering van de Werkgroep Onderwijs Coderingen (WOC), met bijlagen, 1972-1973; 203
      - Agenda's en notulen van de vergaderingen van de Werkgroep Automatisering Toepassing Reisbesluit (WATR), met bijlagen, 1972-1974; 204-205; 1 pak en 1 omslag
        - 1972, 204; 1 pak
        - 1973-1974, 205; 1 omslag
      - Notulen van de vergaderingen van de Projectgroep Personeelsbeleidsinformatie (PPBI), met bijlagen, 1972-1976; 206-207; 2 omslagen
        - 1972-1973, 206
        - 1975-1976, 207
      - Notitie betreffende de samenwerking van de Bestuurlijke Overlegcommissie voor Overheidsautomatisering (BOCO) en de nog op te richten Centrale Commissie voor de Automatische Informatieverwerking Onderwijs (CCAO) te behandelen in de Raad voor de Rijksdienst, met begeleidingsbrief, 1974; 208; 2 stukken
        5.143-0305-01 Vakminister
      - Stukken betreffende het inrichten van de organisatie van automatiseringsprojecten voor het ministerie, alsmede het bepalen van de te doorlopen fases van een automatiseringsproject, 1974-1975; 209; 1 omslag
      - Stukken betreffende het instellen en samenstellen van de Centrale Commissie Automatisering Onderwijsinformatie (CCAO) en haar subcommissies, alsmede het vergoeden van werkzaamheden, 1975-1980; 210; 1 omslag
        5.092-0056-01 Vakminister
      - Agenda 's en notulen van de vergaderingen van de Centrale Commissie Automatisering Onderwijsinformatie (CCAO), met bijlagen, 1975-1987; 211-220; 6 pakken en 4 omslagen
        - 1975, 211; 1 omslag
        - 1976 februari-juli, 212
        - 1976 augustus-december, 213
        - 1977 oktober-1978 oktober, 214
        - 1979 juni-december, 215; 1 omslag
        - 1980 februari-juni, 216; 1 omslag
        - 1981 februari-oktober, 217; 1 omslag
        - 1982 oktober - 1983 mei, 218
        - 1983 juli -1984, 219
        - 1986-1987, 220
      - Informatiebulletins "FASE", nrs. 1 en 2, van de Centrale Commissie Automatisering Onderwijsinformatie (CCAO), 1976; 221; 1 omslag
        5.092-0020-01 Vakminister
      - Notulen van de vergaderingen betreffende de centralisatie van de informatievoorziening van de Centraal Informatie Systeem Onderwijsinstellingen (CISO), 1976-1978; 222; 1 omslag
      - Notulen van de vergaderingen van het CASO/NOVA-overleg betreffende de vernieuwing van het CASO-systeem, met bijlagen, 1976-1981; 223-224; 2 omslagen
        - 4e-39e vergadering 1976-1979, 223
        - 40e-59e vergadering 1979-1981, 224
      - Stukken betreffende en van de Centrale Commissie Automatisering Onderwijsinformatie / Commissie Automatisering Salarisadministratie Onderwijs (CCAO/CASO), met bijlagen, 1976-1985; 225-229; 4 pakken en 1 omslag
        - Stukken betreffende de opheffing van de Commissie Automatisering Salarisadministratie Onderwijs (CASO) en de instelling en de taakomschrijving van de CCAO/CASO 1976-1978, 225; 1 omslag
        - Notulen 3e - 14e vergadering, met bijlagen 1977 december-1978 november, 226
        - Notulen 47e - 60e vergadering, met bijlagen 1981-1982, 227
        - Notulen 61e - 84e vergaderingen, met bijlagen 1983-1984, 228
        - Notulen 1985, 229
      - Stukken betreffende het opzetten van een automatisch systeem voor de controle van de personeelsuitgaven in het onderwijs, het z.g. OCF-systeem, 1979-1981; 230; 1 omslag
      - Notulen van vergaderingen van de Centrale Commissie Automatisering Onderwijsinformatie/Administratie Kantoren (CCAO/AK), met bijlagen, 1979-1986; 231-232; 2 omslagen
        - 1979-1984, 231
        - 1985-1986, 232
      - Het adviseren bij het uitbesteden van een onderzoek naar de administratieve systemen bij de instellingen van Wetenschappelijk Onderwijs naar aanleiding van een advies tot het uitvoeren van een onderzoek van de Begeleiding Inventarisatieonderzoek Administratieve Informatiesystemen, 1980-1982; 233; 1 omslag
      - Notulen, vergaderstukken en afschrift van de beschikking van de Staatssecretaris betreffende de vaststelling van regels voor inrichting, beheer en gebruik van geautomatiseerde registratie van gegevens ten behoeve van de controle op de personeelskosten, 1981-1982; 234; 1 omslag
      - Stukken betreffende het voorlopige plan informatievoorziening en automatisering van het tijdelijk team I-beleid, alsmede het rapport "Voorlopig Plan Informatievoorziening en Automatisering", 1981-1983; 235-236; 2 pakken
        5.092-0094-01 Vakminister
        - Ingekomen en minuten van uitgaande stukken 1981-1982, 235
        - Rapport 1983, 236
      - "De organisatorische en personele inkleuring van de toekomstige informatie- en automatiseringsorganisatie van OenW", rapport van Volmac Advies, alsmede een samenvatting van het rapport, 1983; 237; 1 omslag
      - Verslagen van de vergaderingen van de CASO projectleiding betreffende de reorganisatie van de informatievoorziening van het ministerie bij het Rijks Computer Centrum (RCC), met bijlagen, 1983-1984; 238; 1 pak
        5.092-0198-01 Vakminister
      - Notulen van de vergaderingen van Commissie Automatisering Salarisadministraties Onderwijs (CASO/B), met bijlagen, 1983-1985; 239-240; 2 omslagen
        CASO/B=CASO/Beheer.
        - 1983-1984, 239
        - 1985, 240
      - Eind- en onderzoeksrapport betreffende de computervoorzieningen op het ministerie opgesteld door het Projectteam Onderzoek Computervoorzieningen OenW, 1985; 241; 1 pak
      - "Onderzoek onderwijsinstellingen" rapport inzake een onderzoek naar een ontwerp voor een nieuw te bouwen systeem genaamd Centraal Instellingen Register Onderwijs (CIRO), met bijlagen, 1985; 242; 1 omslag
      - Rapporten en plannen betreffende het opzetten, inrichten en gebruiken van basisregistratiesystemen (BR) bij het ministerie, 1985-1988; 243-250; 7 omslagen en 1 pak
        - Onderwijs Inhoud BR(OI) 1985, 243
        - Onderwijs Instellingen (BR(IN) 1985-1986, 244
        - Onderwijs Ontvangenden (BR(OO) 1986, 245
        - "Logisch Ontwerp" en "Conversieplan" van het Centraal Identificatiesysteem O en W gerelateerde Personen (CIOP), met bijlagen 1987, 246
        - Beleidsnota en evaluatierapport betreffende het beheer van persoonsgegevens bij de zogenaamde: Centrale Inning / Onderwijs Persoonsgegevens (CI(OP)), met bijlagen 1987-1989, 247
        - "Centraal Identificatiesysteem Onderwijsontvangenden", opgesteld door het Rijks Computercentrum, met bijlagen 1988, 248; 1 pak
        - Projektplan en concept-contracten betreffende "CI(OP) aktiviteiten ten behoeve van Centrale Inning voor cursusjaar 1988/89", met aanvullingen en bijlagen 1988, 249
        - "Samenwerking Zoetermeer - Informatiseringsbank ten aanzien van CIOP, BRIN, BROO en BROI", notitie betreffende de in gebruik zijnde basisregistratiesystemen, opgesteld door de directeur van Organisatie en Automatisering, met bijlagen 1988, 250
      - Verslagen van de vergaderingen van de Werkgroep Beheersvorm CASO ingesteld om de verzelfstandiging van het beheer van het CASO-systeem te onderzoeken, met bijlagen, 1985-1989; 251; 1 omslag
        5.143-0174-01 Vakminister
    - Wetgeving, 2.2.6.
      - Het mede adviseren inzake het doen van een voorstel tot wijziging van de Schoolgeldwet ter verbetering van de doelmatigheid van de inning van het schoolgeld, 1958-1962, 1965; 252; 1 omslag
        Met retroacta.
        5.064-0002-01 Minister van Onderwijs (Cultuur en Wetenschappen)
      - Stukken betreffende het adviseren inzake de uitvoeringsregelingen betreffende de wijze van bekostiging van het voortgezet onderwijs met betrekking tot de Wetgeving Voortgezet Onderwijs (WVO), 1968; 253; 1 omslag
        5.063-0286-01 Minister van Onderwijs (Cultuur en Wetenschappen)
      - Ingekomen en minuten van uitgaande stukken betreffende Kamervragen inzake de Wetgeving Voortgezet Onderwijs (WVO)-salarisregeling, 1968-1969; 254; 1 omslag
        5.063-0005-01 Minister van Onderwijs (Cultuur en Wetenschappen)